【裁判字號】    95,訴緝,6
【裁判日期】    950127
【裁判案由】    偽造文書等
【裁判全文】
臺灣高雄地方法院刑事判決               95年度訴緝字第6號
公  訴  人  臺灣高雄地方法院檢察署檢察官
被      告  乙○○
上列被告因偽造文書等案件，經檢察官提起公訴（94年度偵字第
3815號）及移送併辦（台灣南投地方法院檢察署95年偵字第458
號），本院合議庭裁定由受命法官獨任進行簡式審判程序，判決
如下：
    主  文
乙○○連續行使偽造私文書，足以生損害於他人，處有期徒刑壹
年貳月。偽造如附表偽造署押印文欄所示之署押及印文，均沒收
。
    事  實
一、乙○○因積欠債務無力清償，竟基於偽造文書及意圖為自己
    不法所有之概括犯意，連續於如附表所示之時間內，均以先
    至如附表詐騙地點所示附近之某刻印行，委請不知情之刻印
    行老闆偽刻「陳黃秀月」、「陳林素霞」或「陳王玉珍」之
    印章後，再至如附表詐騙地點所示附近之金融行庫各分行內
    ，取用該金融行庫之存摺類存款取款憑條（下稱取款憑條）
    ，並在取款憑條上填寫捏造不實之帳號、提款碼，及於取款
    憑條上之存戶簽章欄，偽造如附表所示之簽名及印文後，至
    如附表詐騙地點所示之各銀樓，向如附表所示之銀樓業者辛○○、戊○○、丁○○、庚○○、夏代光、丙○○、壬○○
    、己○○等人，詐稱自己是退休員警，有女兒將出嫁欲購買
    黃金云云，如附表所示之銀樓業者均信以為真而陷於錯誤，
    同意交付如附表所示之金飾、金條與乙○○，乙○○即佯稱
    趕時間而交付偽造取款憑條與各銀樓業者而行使之，作為購
    買金飾、金條之代價，並趁各銀樓業者不及反應即迅速離開
    銀樓，而詐騙如附表所示之黃金得手，足生損害於「陳黃秀
    月」、「陳林素霞」、「陳王玉珍」及各銀樓業者。
二、案經高雄市政府警察局苓雅分局報請台灣高雄地方法院檢察
    署檢察官偵查起訴及南投縣政府警察局草屯分局報請台灣南
    投地方法院檢察署檢察官移送併辦。
    理  由
一、本件被告乙○○所犯係死刑、無期徒刑、最輕本刑為3 年以
    上有期徒刑以外之罪，其於準備程序中就被訴事實為有罪之
    陳述，經本院告知簡式審判程序之旨，並聽取公訴人及被告
    之意見後，合議庭裁定由受命法官獨任進行簡式審判程序，
    合先敘明。
二、訊據被告乙○○對於上開犯罪事實均坦承不諱，核與被害人
    即證人辛○○、戊○○、丁○○、庚○○、夏代光、丙○○
    、壬○○、己○○指訴之情節相符，並有華南商業銀行取款
    憑條2 紙、台南企銀取款憑條1 紙、監視錄影帶翻拍照片4
    張，本件事證明確，被告犯行堪以認定。
三、按銀行為便利存款人取款而印好任人索取填寫之取款憑條，
    屬私文書之一種，最高法院49年台上字第1409號判例意旨可
    資參照；是核被告所為，係犯刑法第216 條、210 條之行使
    偽造私文書罪及刑法第339 條第1 項之詐欺取財罪。被告委
    由不知情之刻印行老闆偽刻「陳黃秀月」、「陳林素霞」、
    「陳王玉珍」之印章，為間接正犯。被告被告偽造上開印章
    為偽造文書之預備行為，又偽造屬於私文書性質之取款憑條
    復持以行使，偽造私文書之低度行為為高度之行使行為所吸
    收，均不另論罪；又其偽造署押、印文為偽造私文書之部分
    行為，亦不另論罪（至被告於同1 張取款憑條偽造署押、印
    文，應屬單一犯意之接續行為）。被告多次行使偽造私文書
    及詐欺取財犯行，時間相接，手法相同，觸犯構成要件相同
    之罪名，應係基於概括犯意反覆為之，依連續犯規定論以一
    罪，並依法加重其刑。被告所犯上開2 罪間，有手段、目的
    之牽連關係，應從一重之連續行使偽造私文書罪論處。公訴
    人雖僅就被告如附表編號1 至6 之犯行起訴，然編號7 、8
    所示部分與起訴事實有連續犯之裁判上一罪關係，依審判不
    可分原則，本院自得併予審理。爰審酌被告未知以己力賺取
    金錢，而於長達3 年餘之時間內，多次冒用他人名義偽造取
    款憑條而向銀樓業者詐騙黃金，犯案地點遍及中南部各地，
    詐騙黃金價值逾市價新台幣200 萬元，造成被害人等損失非
    微，且佯裝自己為警察人員取信銀樓業者，嚴重損害警察名
    譽，惡性非輕，實不宜輕貸，迄今均未賠償被害人損失，惟
    念其尚知坦承犯行等一切情狀，量處如主文所示之刑，以資
    懲儆。被告偽造之取款憑條並無證據證明業已滅失，是如附
    表偽造署押印文欄所示之署押及印文，均應依刑法第21 9條
    之規定，予以宣告沒收之。至被告偽造之「陳黃秀月」、「
    陳林素霞」、「陳王玉珍」之印章多枚均未扣案，被告並供
    稱均已丟棄，爰就此部分不為沒收之諭知。
據上論斷，應依刑事訴訟法第273 條之1 第1 項、299 條第1 項
前段、刑法第56條、第216 條、第210 條、第339 條第1 項、第
55條、第219 條，罰金罰鍰提高標準條例第1 條前段，判決如主
文。
本案經檢察官甲○○到庭執行職務。
中    華    民    國    95    年    1     月    27    日
                  刑事第十五庭  法  官  盧怡秀
以上正本證明與原本無異。
如不服本判決，應於判決送達後10日內，向本院提出上訴狀。
中    華    民    國    95    年    2     月    6    日
                                書記官  林秀珍
附表：
┌─┬────┬──────┬───┬─────┬───────┬──────┐
│編│詐騙時間│詐騙地點    │受害人│偽造之取款│偽造署押印文  │詐騙所得    │
│號│        │            │即銀樓│憑條金融行│              │            │
│  │        │            │業者  │庫、面額  │              │            │
├─┼────┼──────┼───┼─────┼───────┼──────┤
│1 │91年5 月│高雄縣鳳山市│辛○○│華南商業銀│「陳黃秀月」之│黃金1 公斤  │
│  │2 日下午│自強二路142 │      │行        │署押1 枚、印文│            │
│  │3 時許  │號久禾銀樓  │      │340,000 元│2 枚          │            │
│  │        │            │      │          │              │            │
├─┼────┼──────┼───┼─────┼───────┼──────┤
│2 │91年5 月│高雄市苓雅區│戊○○│華南商業銀│「陳林素霞」之│黃金1 批    │
│  │27日下午│文橫二路34號│      │行        │署押1 枚、印文│（價值約    │
│  │2時50分 │富大珠寶銀樓│      │134,800 元│2 枚          │134,800元） │
├─┼────┼──────┼───┼─────┼───────┼──────┤
│3 │93年1 月│台南市○○路│丁○○│華南商業銀│「陳林素霞」或│黃金10兩    │
│  │12日中午│4 段285 號  │      │行        │「陳黃秀月」之│            │
│  │12時    │溯源珠寶銀樓│      │不詳      │署押1 枚、印文│            │
│  │        │            │      │          │2枚           │            │
├─┼────┼──────┼───┼─────┼───────┼──────┤
│4 │93年2 月│高雄縣旗山鎮│庚○○│農會      │「陳林素霞」或│黃金10兩    │
│  │份某日  │中山路154 號│      │170,000元 │「陳黃秀月」之│            │
│  │        │金峰銀樓    │      │          │署押1 枚、印文│            │
│  │        │            │      │          │2枚           │            │
├─┼────┼──────┼───┼─────┼───────┼──────┤
│5 │93年7 月│彰化縣員林鎮│夏代光│華南商業銀│「陳林素霞」或│黃金1 公斤  │
│  │26日下午│中正路432號 │      │行        │「陳黃秀月」之│            │
│  │2 時許  │永成銀樓    │      │不詳      │署押1 枚、印文│            │
│  │        │            │      │          │2枚           │            │
├─┼────┼──────┼───┼─────┼───────┼──────┤
│6 │94年1 月│高雄市苓雅區│丙○○│華南商業銀│「陳黃秀月」之│黃金1 公斤  │
│  │10日下午│三多二路307 │      │行        │署押1 枚、印文│            │
│  │1 時30分│號正欣寶石銀│      │448,000元 │2 枚          │            │
│  │許      │樓          │      │          │              │            │
├─┼────┼──────┼───┼─────┼───────┼──────┤
│7 │94年11月│嘉義縣竹崎鄉│壬○○│台南企銀  │「陳王玉珠」之│黃金15兩    │
│  │18日下午│竹崎村中正路│      │301,400元 │署押1 枚、印文│            │
│  │1 時40分│37號金和成銀│      │          │1 枚          │            │
│  │許      │樓          │      │          │              │            │
├─┼────┼──────┼───┼─────┼───────┼──────┤
│8 │94年12月│南投市○○路│己○○│華南商業銀│「陳王玉珠」之│黃金15兩    │
│  │12日下午│1 段1167號上│      │行        │署押1 枚、印文│            │
│  │3 時30分│億珠寶      │      │不詳      │1 枚          │            │
│  │許      │            │      │          │              │            │
└─┴────┴──────┴───┴─────┴───────┴──────┘
附錄本判決論罪科刑法條：
中華民國刑法第210條(偽造變造私文書罪)
偽造、變造私文書，足以生損害於公眾或他人者，處5 年以下有
期徒刑。
中華民國刑法第216條(行使偽造變造或登載不實之文書罪)
行使第210 條至第215 條之文書者，依偽造、變造文書或登載不
實事項或使登載不實事項之規定處斷。
中華民國刑法第339條(普通詐欺罪)
意圖為自己或第三人不法之所有，以詐術使人將本人或第三人之
物交付者，處5 年以下有期徒刑、拘役或科或併科1 千元以下罰
金。
以前項方法得財產上不法之利益或使第三人得之者，亦同。
前二項之未遂犯罰之。


司法院資訊處製作；財團法人民間司法改革基金會備份。
